# 陈总，吸收合并后，发现需补缴被合并企业合并前税款

提问人：ChrisYQ1031 时间：2019-07-31 17:42:46
2018 年 A公司吸收合并 B 公司后，且B 公司于 2018 年注销， 2019 年A公司对原 B公司做税务梳理，发现需补缴合并前B 公司税款企业所得税200 万、房产税 400 万、土地使用税 300 万，并于 2019 年补缴相应税款，补缴税款时 A 公司账务处理如下：（假设以上税款对 A 公司整体影响不大，公司不调整以前年度损益）
借：企业所得税-当前所得税 200 万
借：税金及附加-房产税 400 万
借：税金及附加-土地使用税 300 万
贷：银行存款 900 万
以上处理是否恰当？请陈版百忙中抽空回复，万分感激。

回答人：chenyiwei
鉴于 “以上税款对A公司整体影响不大，公司不调整以前年度损益”，在此前提下，可以将补缴的税款计入 A 自身的补缴年度的损益，你的处理可以接受。